【裁判字號】    98,審訴,1918
【裁判日期】    980930
【裁判案由】    毒品危害防制條例
【裁判全文】
臺灣高雄地方法院刑事判決            98年度審訴字第1918號
公  訴  人  臺灣高雄地方法院檢察署檢察官
被      告  甲○○
                    （另案於臺灣高雄監獄執行中）
上列被告因毒品危害防制條例案件，經檢察官提起公訴（98年度
毒偵字第2023號），被告於準備程序中就被訴事實為有罪之陳述
，經本院告知簡式審判程序之旨，並聽取被告與公訴人之意見後
，本院合議庭裁定由受命法官獨任進行簡式審判程序，判決如下
：
    主  文
甲○○犯施用第一級毒品罪，累犯，處有期徒刑玖月，扣案如附
表一所示之海洛因均沒收銷燬之，扣案之香菸壹支沒收；又犯施
用第二級毒品罪，累犯，處有期徒刑伍月，扣案如附表二所示之
甲基安非他命均沒收銷燬之，扣案之夾鏈袋參只、吸食器貳組均
沒收。應執行有期徒刑壹年壹月，扣案如附表一所示之海洛因及
附表二所示之甲基安非他命均沒收銷燬之，扣案之香菸壹支、夾
鏈袋參只、吸食器貳組均沒收。
    事實及理由
一、犯罪事實：
    甲○○前因施用毒品案件，經本院以93年度毒聲字第2445號
    裁定送觀察、勒戒，於民國94年2 月2 日執行完畢釋放出所
    ，並經臺灣高雄地方法院檢察署檢察官以94年度毒偵緝字第
    30號為不起訴處分確定。再因犯施用毒品案件，經本院分別
    以96年度簡上字第290 號、96年度訴字第1264號判決分別判
    處有期徒刑6 月、8 月確定，經減刑並定應執行有期徒刑6
    月確定；另因犯施用毒品（共2 件）、竊盜案件，經本院以
    95年度訴字第2340號、96年度簡字第474 號判決分別判處有
    期徒刑6 月、3 月、3 月確定，上開3 罪分別經減刑，應執
    行有期徒刑5 月確定。前開應執行刑有期徒刑6 月、5 月與
    他案拘役15日之刑接續執行，於97年1 月18日執行完畢。詎
    其不知悔改，分別基於施用第一級毒品海洛因、第二級毒品
    甲基安非他命之犯意，於98年3 月11日下午3 、4 時，在高
    雄縣大寮鄉○○街60巷36號其住處內，以將海洛因摻於香煙
    內點煙吸食之方式，施用第一級毒品海洛因1 次，另以將甲
    基安非他命置於玻璃球燒烤之方式，施用第二級毒品甲基安
    非他命1 次。嗣為警於98年3 月11日下午5 時55分，至高雄
    縣大寮鄉○○街60巷36號搜索，扣得其所持有如附表一所示
    之海洛因9 小包、如附表二所示之甲基安非他命10小包，其
    所有供施用海洛因之香煙1 支、施用甲基安非他命所用之夾
    鏈袋3 只、吸食器2 組。經警對其採尿送驗，檢驗結果呈可
    待因、嗎啡、甲基安非他命、安非他命陽性反應，而查悉上
    情。
二、證據：
  1.臺灣檢驗科技股份有限公司KＺ000000000000號濫用藥物尿液
    檢驗報告、高雄縣政府警察局刑警大隊偵辦煙毒、麻藥案件
    嫌疑人尿液採證代碼對照表各1份。
  2.扣案如附表一所示之海洛因9 小包、如附表二所示之甲基安
    非他命10小包、香菸1支、夾鏈袋3只、吸食器2組。
  3.法務部調查局98年6 月24日調科壹字第09823017790 號濫用
    藥物實驗室鑑定書、高雄醫學大學附設中和紀念醫院98年6
    月16日檢驗報告。
  4.被告之自白。
三、論罪：
    海洛因為毒品危害防制條例第2 條第2 項第1 款規定之第一
    級毒品，甲基安非他命為同項第2 款規定之第二級毒品，是
    核被告所為，係犯毒品危害防制條例第10條第1 項施用第一
    級毒品罪及第10條第2 項施用第二級毒品罪。被告持有毒品
    後，進而施用，其持有之低度行為應被施用之高度行為所吸
    收，不另論其持有第一級、第二級毒品罪。被告有犯罪事實
    欄所述經判處有期徒刑並執行完畢之情形，此有臺灣高等法
    院被告前案紀錄表在卷可佐，其於徒刑執行完畢5 年之內故
    意再犯本件有期徒刑以上之罪，皆為累犯，應依法加重其刑
    。被告所犯上開2 罪，犯意各別，行為互殊，應予分論併罰
    。
四、科刑：
  1.爰審酌被告前因施用毒品經觀察、勒戒，仍未能戒斷毒癮，
    被告因求職不順遂而施用毒品，顯見被告係藉毒品逃避現實
    ，其心理上已產生對毒品之依賴，實應使被告暫與毒品之誘
    惑遠離，以助其擺脫倚賴毒品之惡習，並考量扣案毒品之數
    量，及被告犯後坦承犯行等一切情狀，分別量處如主文所示
    之刑，並定應執行之刑。
  2.扣案如附表一所示之粉末9 包係海洛因，而扣案如附表二所
    示之晶體10包確為甲基安非他命，此分別有前開法務部調查
    局濫用藥物實驗室鑑定書及高雄醫學大學附設中和紀念醫院
    檢驗報告在卷可稽，裝盛該等毒品之包裝袋共19只，其中亦
    含有無法析離之第一級毒品海洛因或第二級毒品甲基安非他
    命，均應依毒品危害防制條例第18條第1 項前段規定諭知沒
    收銷燬之；鑑驗耗用之毒品海洛因及甲基安非他命既已滅失
    ，則無庸再予宣告沒收銷燬，附此敘明。
  3.扣案香菸1 支、夾鏈袋3 只、吸食器2 組，均為被告所有之
    物（警卷第6 頁），該香菸1 支為被告用以施用第一級毒品
    之物，夾鏈袋3 只、吸食器2 組則為被告用以施用第二級毒
    品之物，各應依刑法第38條第1 項第2 款宣告沒收。至於扣
    案之分裝袋1 包，被告否認係其用以為前開犯罪之物，經查
    亦非違禁物，且無證據證明該分裝袋1 包係被告為本件犯行
    所用之物，爰不為沒收之諭知。
據上論斷，應依刑事訴訟法第273 條之1 第1 項、第284 條之1
、第299 條第1 項前段，毒品危害防制條例第10條第1 項、第2
項、第18條第1 項前段，刑法第11條、第47條第1 項、第38條第
1 項第2款、第51條第5款、第9款，判決如主文。
本案經檢察官廖偉程到庭執行職務。
中    華    民    國    98    年    9     月    30    日
                  刑事第十庭    法  官  蔡書瑜
以上正本證明與原本無異。
如不服本判決應於收受送達後10日內向本院提出上訴書狀，並應
敘述具體理由；如未敘述上訴理由者，應於上訴期間屆滿後20日
內向本院補提理由書（均須按他造當事人之人數附繕本）「切勿
逕送上級法院」。
中    華    民    國    98    年    9     月    30    日
                                書記官  楊明月
附錄：論罪法條
毒品危害防制條例第10條
施用第一級毒品者，處 6 月以上 5 年以下有期徒刑。
施用第二級毒品者，處 3 年以下有期徒刑。
附表一
  海洛因9 包（淨重1.5 公克，純度18.2％，純質淨重0.27公克
  ，含包裝袋9只）
附表二
1.甲基安非他命1 包（驗前淨重0.073 公克，驗餘淨重0.068 公
  克，含包裝袋1只）
2.甲基安非他命1 包（驗前淨重0.093 公克，驗餘淨重0.088 公
  克，含包裝袋1 只）
3.甲基安非他命1 包（驗前淨重0.065 公克，驗餘淨重0.06公克
  ，含包裝袋1 只）
4.甲基安非他命1 包（驗前淨重0.087 公克，驗餘淨重0.082 公
  克，含包裝袋1 只）
5.甲基安非他命1 包（驗前淨重0.179 公克，驗餘淨重0.174 公
  克，含包裝袋1 只）
6.甲基安非他命1 包（驗前淨重0.128 公克，驗餘淨重0.123 公
  克，含包裝袋1 只）
7.甲基安非他命1 包（驗前淨重0.082 公克，驗餘淨重0.077 公
  克，含包裝袋1 只）
8.甲基安非他命1 包（驗前淨重0.197 公克，驗餘淨重0.192 公
  克，含包裝袋1 只）
9.甲基安非他命1 包（驗前淨重0.172 公克，驗餘淨重0.167 公
  克，含包裝袋1 只）
10.甲基安非他命1 包（驗前淨重0.127 公克，驗餘淨重0.122公
   克，含包裝袋1 只）


司法院資訊處製作；財團法人民間司法改革基金會備份。
